【裁判字號】    97,訴,115
【裁判日期】    970731
【裁判案由】    毒品危害防制條例
【裁判全文】
臺灣基隆地方法院刑事判決               97年度訴字第115號
公  訴  人  臺灣基隆地方法院檢察署檢察官
被      告  乙○○
                    （現另案於臺灣基隆監獄執行中）
上列被告因違反毒品危害防制條例案件，經檢察官提起公訴（96
年度毒偵字第3166號），因被告所犯為死刑、無期徒刑、最輕本
刑為3 年以上有期徒刑或高等法院管轄第一審案件以外之罪，且
於準備程序進行中，被告先就被訴事實為有罪之陳述，經本院合
議庭裁定進行簡式審判程序，判決如下：
    主  文
乙○○施用第一級毒品，累犯，處有期徒刑柒月；又施用第二級
毒品，累犯，處有期徒刑月，扣案之第二級毒品安非他命（毛
重合計貳點公克）沒收銷燬之，上開毒品之包裝袋貳只及扣案
之吸食器壹組，均沒收之。應執行有期徒刑玖月；扣案之第二級
毒品安非他命（毛重合計貳點公克）沒收銷燬之，上開毒品之
包裝袋貳只及扣案之吸食器壹組，均沒收之。
    事  實
一、乙○○前因施用毒品案件，經觀察、勒戒後，因認無繼續施
    用毒品之傾向，於民國87年11月19日執行完畢，並經臺灣士
    林地方法院以87年度易字第939 號判決免刑，復因施用第一
    、二級毒品案件，經觀察、勒戒後，因認有繼續施用毒品之
    傾向，經臺灣士林地方法院以91年度毒聲字第929 號裁定令
    入戒治處所強制戒治，於92年3 月19日停止戒治，期滿未經
    撤銷停止戒治，於92年8 月15日強制戒治執行完畢，並因施
    用第一、二級毒品及轉讓毒品案件，經臺灣士林地方法院以
    92年度訴字第286 號判決判處有期徒刑10月、6 月、8 月，
    應執行有期徒刑1 年10月確定，於95年8 月14日假釋出監，
    保護管束期滿未經撤銷假釋，未執行之刑以已執行論，於95
    年11月25日執行完畢，又因施用第一、二級毒品案件，經臺
    灣高等法院以96年度上訴字第4120號判決判處有期徒刑11月
    、7 月，應執行有期徒刑1 年4 月確定，另因施用第一、二
    級毒品案件，經本院以96年度訴字第1158號判決判處有期徒
    刑7 月、7 月、7 月、3 月、3 月、3 月，應執行有期徒刑
    1 年8 月確定（均尚未執行完畢）。
二、詎乙○○仍未戒除毒癮惡習，於96年11月4 日下午某時，在
    位於臺北縣萬里鄉崁腳村內崁16號之居所，以將第一級毒品
    海洛因摻入香菸內點燃吸食之方式，施用第一級毒品；復另
    行起意，於相同時、地，以將第二級毒品安非他命置放於玻
    璃球吸食器內，下以火燒烤後吸食所生煙霧之方式，施用第
    二級毒品。嗣於96年11月5 日晚間11時許，在基隆市○○區
    ○○街48號前為警查獲，並扣得乙○○持有第二級毒品安非
    他命2 小包（毛重合計2.3 公克）及其所有供施用第二級毒
    品犯罪所用之吸食器1 組，另經警採集尿液送驗後，始悉上
    情。
三、案經基隆市警察局第四分局報請臺灣基隆地方法院檢察署檢
    察官偵查起訴。
    理  由
壹、程序事項
    被告乙○○所犯者非為死刑、無期徒刑、最輕本刑為3 年以
    上有期徒刑之罪或高等法院管轄第一審案件，其於準備程序
    進行中，先就被訴事實為有罪之陳述，經告知其簡式審判程
    序之旨，並聽取公訴人、被告之意見後，本院合議庭依刑事
    訴訟法第273 條之1 第1 項之規定，裁定由受命法官獨任以
    簡式審判程序進行本案之審理。
貳、實體事項
一、事實認定部分
    上開事實，業據被告於本院審理時坦承不諱，且被告為警查
    獲後，採集之尿液檢體經送臺灣尖端先進生技醫藥股份有限
    公司檢驗，確呈海洛因代謝物嗎啡及安非他命類之陽性檢驗
    結果，此有該公司96年11月14日出具之濫用藥物檢驗報告及
    基隆市警察局第四分局偵辦毒品案件尿液檢體對照表附卷可
    稽，又扣案之白色粉末（毛重合計2.3 公克）經初步鑑驗後
    ，含有第二級毒品安非他命之成分，此有基隆市警察局第四
    分局查獲毒品危害防制條例案毒品初步鑑驗報告書及初步鑑
    驗結果照片在卷供參，另有吸食器1 組扣案可佐，足認被告
    之自白與事實相符，本件事證明確，被告犯行應堪認定。
二、論罪科刑部分
（一）被告前因施用毒品案件，經強制戒治後，於92年8 月15日
      執行完畢，有臺灣高等法院被告前案紀錄表在卷可稽，其
      經強制戒治執行完畢後，5 年內再行施用第一、二級毒品
      ，核其所為，係犯毒品危害防制條例第10條第1 、2 項之
      施用第一、二級毒品罪。被告持有第一、二級毒品以供施
      用，持有之低度行為應為施用之高度行為所吸收，均不另
      論罪。
（二）被告所為施用第一、二級毒品之犯行，犯意各別，行為互
      殊，應予分論併罰。
（三）被告曾受如事實欄所載之徒刑執行完畢，此有臺灣高等法
      院被告前案紀錄表在卷可稽，其受徒刑之執行完畢，再為
      本件施用第一、二級毒品之犯行，係於5 年以內故意再犯
      有期徒刑以上之罪，均為累犯，應分別依刑法第47條第1
      項之規定加重其刑。
（四）爰審酌被告經觀察、勒戒及強制戒治，並經刑罰矯治後，
      竟未戒除毒癮之惡習，而再三施用毒品，顯認缺乏戒斷決
      心，然其所為僅屬戕害自身之行為，未侵犯其他法益，且
      於本院審理時坦認犯行，犯後態度尚屬良好等一切情狀，
      分別量處如主文所示之刑，並依法定其應執行之刑。
（五）又按查獲之第一、二級毒品及專供製造或施用第一、二級
      毒品之器具，不問屬於犯人與否，均沒收銷燬之，毒品危
      害防制條例第18條第1 項前段定有明文；本件扣案之白色
      粉末2 包（毛重合計2.3 公克），確為第二級毒品安非他
      命，業如前述，是應依上開規定宣告沒收銷燬之；另上開
      毒品之包裝袋2 只，為被告所有供持有第二級毒品犯罪所
      用之物，且扣案之吸食器1 組（為玻璃圓球1 只連結透明
      塑膠管1 支而成，非專供施用毒品之器具，業據本院當庭
      勘驗屬實），為被告所有供施用第二級毒品犯罪所用之物
      ，已據被告供承在卷，均應依刑法第38條第1 項第2 款之
      規定宣告沒收。
據上論斷，應依刑事訴訟法第273 條之1 第1 項、第299 條第1
項前段，毒品危害防制條例第10條第1 項、第2 項、第23條第2
項、第18條第1 項前段，刑法第11條前段、第47條第1 項、第38
條第1 項第2 款、第51條第5 款，判決如主文。
本案經檢察官甲○○到庭執行職務。
中    華    民    國    97    年    7     月    31    日
                  刑事第二庭法    官  邰婉玲
以上正本證明與原本無異。
如不服本判決應於收受本判決後10日內向本院提出上訴書狀，其
未敘述上訴理由者，並得於提起上訴後10日內向本院補提理由書
狀（均須按他造當事人之人數附繕本）「切勿逕送上級法院」。
中    華    民    國    97    年    7     月    31    日
                            書 記 官  彭筠凱
附錄所犯法條：
毒品危害防制條例第10條
施用第一級毒品者，處 6 月以上 5 年以下有期徒刑。
施用第二級毒品者，處 3 年以下有期徒刑。


司法院資訊處製作；財團法人民間司法改革基金會備份。
